【裁判字號】    98,易,1308
【裁判日期】    981130
【裁判案由】    詐欺
【裁判全文】
臺灣高雄地方法院刑事判決              98年度易字第1308號
公  訴  人  臺灣高雄地方法院檢察署檢察官
被      告  丙○○
上列被告因詐欺案件，經檢察官提起公訴（98年度偵字第8428號
），於被告為有罪之陳述後，本院合議庭裁定由受命法官獨任進
行簡式審判程序，判決如下：
    主  文
丙○○共同犯詐欺取財罪，累犯，處有期徒刑參月，如易科罰金
，以新臺幣壹仟元折算壹日。又共同犯詐欺取財罪，累犯，處有
期徒刑肆月，如易科罰金，以新臺幣壹仟元折算壹日。應執行有
期徒刑陸月，如易科罰金，以新臺幣壹仟元折算壹日。
    事  實
一、丙○○前於民國81年間因麻醉藥品管理條例、肅清煙毒條例
    等案件，經臺灣高等法院高雄分院以81年度上訴字第2065號
    分別判處有期徒刑3 月、3 年6 月，應執行有期徒刑3 年8
    月確定，復因詐欺案件，經本院以82年度易字第4958號判處
    有期徒刑1 年6 月確定，上開3 罪，經本院以83年度聲字第
    148 號裁定應執行有期徒刑5 年1 月確定；又於82年間因肅
    清煙毒條例案件，經本院以82年度訴字第4729號判處有期徒
    刑3 年4 月確定；嗣於81年12月21日入監接續執行上開刑期
    ，於85年1 月6 日縮短刑期假釋出監。而於前揭假釋期間，
    另因麻醉藥品管理條例、肅清煙毒條例等案件，經臺灣高等
    法院高雄分院以86年度上訴字第2 號分別判處有期徒刑4 月
    、3 年6 月，應執行有期徒刑3 年8 月確定，復因肅清煙毒
    條例案件，經本院以86年度訴字第3482號判處有期徒刑4 年
    2 月（於後述假釋期間，中華民國96年罪犯減刑條例生效施
    行，視為減刑2 年1 月）確定；嗣經撤銷假釋，於86年12月
    29日入監執行殘刑4 年10月20日，並接續執行上開刑期，於
    95年3 月17日縮短刑期假釋出監，於97年5 月5 日保護管束
    期滿視為執行完畢。詎仍不知悔改，與林志龍、劉俊源及其
    所屬之詐騙集團成員（檢察官另行偵辦），共同意圖為自己
    不法之所有，基於詐欺取財之犯意聯絡，由丙○○於民國97
    年11月3 日某時許（上午9 時32分前），在高雄市楠梓區右
    昌一巷148 號附近，向不知情之友人馬建國借得其所開立彰
    化商業銀行高雄分行帳號00000000000000000 號帳戶之存摺
    、提款卡及密碼等物後，先交予林志龍，再由陳俊源所屬之
    詐騙集團成員分別為下列行為：
（一）於97年11月3 日上午9 時32分許，撥打電話予甲○○，自
      稱係臺中市中區警察，佯稱身份證遭冒用開戶云云，再由
      另一詐騙集團成員自稱係書記官劉秀霞，指示甲○○將銀
      行帳戶內之錢領出，匯款至指定帳戶以便作金融監管，致
      甲○○陷於錯誤，於同日中午12時50分許，前往臺南縣將
      軍鄉西華村1 之1 號將軍郵局匯款新臺幣（下同）7 萬元
      至馬建國上開帳戶內。
（二）於97年11月4 日上午9 時30分許，撥打電話予乙○○○，
      自稱係臺北縣中和分局「林忠文」組長，佯稱涉及洗錢，
      需將錢領出匯至指定銀行統一保管，再交予檢察官處理，
      若檢察官確認無誤後，會將錢返還予乙○○○云云，致乙○○○陷於錯誤，於同日下午1 時20分許，前往臺南縣新
      市鄉○○路10號土地銀行新市分行匯款35萬元至馬建國上
      開帳戶內。
（三）俟丙○○接獲林志龍之指示，分別於甲○○、乙○○○匯
      款當日即前往提領上開帳戶內所匯款項，並先取其中3 萬
      元清償先前積欠馬建國之款項，餘均交由林志龍、劉俊源
      及其所屬之詐騙集團成員分配。嗣經甲○○、乙○○○發
      覺受騙報警處理，而查悉上情。
二、案經高雄市政府警察局苓雅分局報告及臺南縣警察局善化分
    局報告臺灣臺南地方法院檢察署檢察官呈請臺灣高等法院檢
    察署移轉臺灣高雄地方法院檢察署檢察官偵查起訴。
    理  由
一、按本件被告丙○○所犯係死刑、無期徒刑、最輕本刑為3 年
    以上有期徒刑以外之罪，其於準備程序就前揭被訴事實為有
    罪之陳述，經受命法官告知簡式審判程序之旨，並聽取其與
    公訴人之意見後，本院認無不得或不宜改依簡式審判程序進
    行之情形，爰依刑事訴訟法第273 條之1 第1 項規定，裁定
    本件由受命法官獨任進行簡式審判程序，合先敘明。
二、上開犯罪事實，業據被告丙○○於本院審理中坦承不諱，核
    與證人即被害人甲○○、乙○○○及證人馬建國於警詢、偵
    查中之證述情節相符（見警一卷第1 至2 、4 至5 頁，警二
    卷第5 至6 、7 至10頁，偵一卷第64至66、71至72頁，偵二
    卷第36頁），彰化商業銀行高雄分行98年3 月23日彰雄字第
    0980819-1 號函檢附彰化商業銀行高雄分行帳號0000000000
    0000000 號帳戶之開戶資料暨交易明細查詢、甲○○之郵政
    跨行匯款單、乙○○○之臺灣土地銀行匯款申請書、內政部
    警政署反詐騙案件記錄表、受理詐騙帳戶通報警示簡便格式
    表、受理刑事案件報案三聯單在卷可稽（見警一卷第26至30
    ，警二卷第14、18至20頁），足認被告前開任意性自白與事
    實相符，本件事證明確，被告犯行堪以認定，應依法論科。
三、核被告丙○○所為，係犯刑法第339 條第1 項之詐欺取財罪
    。按刑法上所謂共同實施，並不以參與全部犯罪行為為必要
    ，其分擔實施一部分行為者，仍屬共同正犯；共同實施犯罪
    行為之人，在合同意思範圍以內，各自分擔犯罪行為之一部
    ，相互利用他人之行為，以達其犯罪之目的者，即應對於全
    部所發生之結果負責（最高法院28年上字第3110號判例、46
    年度臺上字第1304號判例意旨參照），被告於本件詐欺取財
    犯行係分擔提供匯款帳戶及提領詐得款項之行為，與林志龍
    、劉俊源及其所屬之詐騙集團成員間，有犯意聯絡及行為分
    擔，為共同正犯。又被告有事實欄所述之前科紀錄及執行情
    形，此有臺灣高等法院被告前案紀錄表在卷可佐（見本院卷
    第9 至17頁），其於受有期徒刑之執行完畢後5 年以內故意
    再犯有期徒刑以上之上開2 罪，為累犯，均應依刑法第47條
    第1 項之規定，加重其刑。被告所犯上開2 次詐欺取財犯行
    間，犯意各別，行為互殊，應予分論併罰。爰審酌被告正值
    青壯，不思以正當途徑獲取金錢，竟提供他人帳戶予詐騙集
    團成員作為詐騙使用，並前往提領詐得款項，供其與詐騙集
    團成員朋分，造成被害人損失甚鉅，並嚴重影響社會秩序，
    其行為誠屬可議，惟念及其犯後坦承犯行，已見悔意，並考
    量所分擔之角色、詐騙金額、手段等一切情狀，分別量處如
    主文所示之刑，並諭知易科罰金之折算標準，且定其應執行
    之刑，並諭知易科罰金之折算標準。
據上論斷，應依刑事訴訟法第273 之1 第1 項、第284 條之1 、
第299 條第1 項前段，刑法第28條、第339 條第1 項、第47條第
1 項、第41條第1 項前段、第51條第5 款，刑法施行法第1 條之
1， 判決如主文。
本案經檢察官丁○○到庭執行職務。
中    華    民    國    98    年    11    月    30    日
                  刑事第七庭      法  官  林依蓉
以上正本證明與原本無異。
如不服本判決應於收受送達後10日內向本院提出上訴書狀，並應
敘述具體理由；如未敘述上訴理由者，應於上訴期間屆滿後20日
內向本院補提理由書（均須按他造當事人之人數附繕本）「切勿
逕送上級法院」。
中    華    民    國    98    年    11    月    30    日
                                  書記官  邱靜銘
附錄本判決論罪科刑法條：
刑法第339條第1項
意圖為自己或第三人不法之所有，以詐術使人將本人或第三人之
物交付者，處5 年以下有期徒刑、拘役或科或併科1,000 元以下
罰金。

司法院資訊處製作；財團法人民間司法改革基金會備份。
